【裁判字號】    97,交聲,1764
【裁判日期】    970829
【裁判案由】    違反道路交通管理處罰條例聲明異議
【裁判全文】
臺灣臺北地方法院交通事件裁定        97年度交聲字第1764號
原處分機關  臺北市交通事件裁決所
異  議  人
即受處分人  甲○○
上列異議人因違反道路交通管理處罰條例案件，對於臺北市交通
事件裁決所民國97年4 月14日所為之裁決處分（原處分案號：北
市裁四字第裁22-AOOWMG941號）聲明異議，本院裁定如下：
    主  文
異議駁回。
    理  由
一、原處分機關臺北市交通事件裁決所異議人甲○○於民國97年
    1月28日10時44分，騎車號DWU-358號輕型機車，在臺北市○
    ○區○○路與虎林街89巷之有燈光號誌管制之交岔路口時闖
    紅燈，而為警以異議人有違反道路交通管理處罰條例第53條
    第1 項規定之行為，予以當場掣單舉發。嗣異議人未於舉發
    通知單上所載應到案日期前（即97年2 月12日前）提出申訴
    ，且逾越應到案期限60日以上未繳納罰鍰，乃依上開條例第
    53條第1 項、第63條第1項第3款及違反道路交通管理事件統
    一裁罰基準表之規定，裁罰異議人新台幣（下同）4,500 元
    ，並記違規點數3 點。
二、聲明異議意旨略以：當天我沒有紅燈左轉，我是從人行道下
    來的，我是由東往西，當時號誌為綠燈，我當然可以直行，
    且我也沒有收到舉發通知單等語。
三、按汽車駕駛人，行經有燈光號誌管制之交岔路口闖紅燈者，
    處新台幣1,800元以上5,400元以下罰鍰，道路交通管理處罰
    條例第53條第1 項定有明文；而有第53條之情形者，並記違
    規點數3 點，亦為同條例第63條第1項第3款所明定。本件異
    議人對於其於上開時間騎車號DWU-358 號輕型機車行經前開
    地點並為警舉發闖紅燈之事實並不爭執，惟以前開情詞為辯
    。然查：證人即當時舉發本件違規之臺北市政府警察局交通
    大隊信義分隊員警乙○○於本院訊問時證稱：（本件舉發經
    過為何？）我當天是服早上9 時至11時交通執法勤務，我當
    時站在臺北市○○區○○路與虎林街89巷路口的西北角，我
    是站在虎林街89巷上，距離路口大約10公尺左右，虎林街89
    巷是東西向，所以松山路是南北向，是Ｔ型路口，當時我看
    到異議人是騎乘機車由南往北行駛，行駛到上開路口時，其
    行向的號誌燈紅燈，我看到異議人紅燈左轉，我就把她攔停
    下來；（當地路口號誌燈的時相有幾個？）二個時相，也就
    是松山路是紅燈，虎林街89巷是綠燈，松山路是綠燈時，虎
    林街89巷就是紅燈，號誌燈號只有紅、黃、綠三種顏色，如
    果異議人從松山路要左轉虎林街89巷，她必須要在松山路是
    綠燈時通過路口停在路口東北角的機車待轉區○○○○○街
    89巷號誌燈轉為綠燈，才能夠通行，行駛虎林街89巷；（你
    把異議人攔下後，她有何反應？）我把她攔下來後，她不承
    認她有闖紅燈，但是反應並不激烈，異議人有簽收紅單後，
    經我用掌電查詢異議人駕籍資料，顯示異議人駕照已經被監
    理站註銷，關於這點異議人反應相當激烈，就拒絕簽名，她
    說她很少騎車，所以她駕照怎麼可能被註銷，我還是依據監
    理站的資料做舉發動作，開了2 張舉發通知單；（闖紅燈那
    張舉發通知單，異議人有無收受？）我開了2 張罰單她都有
    收，但是註銷那張罰單，異議人拒絕簽名；（異議人問：我
    是不是從路口人行道上，看到東西向是綠燈之後，我才從人
    行道的斜坡騎車通過路口？）不是，她騎的角度不可能，從
    人行道斜切通過路口跟行駛松山路左轉虎林街89巷的角度是
    不一樣的，我確定她是左轉闖紅燈過來才敢舉發；（異議人
    問：你有無給我舉發通知單？）有等語，並有證人所繪製之
    現場圖附卷可參，證人既為依法執行職務之公務員，與異議
    人又夙無嫌隙，其公正執法應可期待，若非確有違規情事，
    實無設詞誣攀之理。又警察舉發交通違規行為，並不以照片
    或錄影為必要之證明方法，若強求各種交通違規行為均需以
    照片或錄影為其裁罰依據，事實上殆不可行，蓋諸多違規行
    為之發生難以預期，違規狀態稍縱即逝，如闖紅燈（在未設
    置闖紅燈自動照相儀器之處所）；未戴安全帽之騎士見警攔
    查，隨即戴上安全帽；未繫安全帶之汽車駕駛見警攔查，隨
    即繫上安全帶等情形，根本無法期待此類違規行為均須照相
    或錄影為證，是本件縱然未有照相或錄影存證，亦不影響本
    件異議人有於前開時、地違規闖紅燈之違規事實的認定。
四、綜上所述，異議人上開所辯，均無足採。從而原處分機關依
    道路交通管理處罰條例第53條第1項、第63條第1項第3 款及
    違反道路交通管理事件統一裁罰基準表之規定，裁處4,500
    元罰鍰，並記違規點數3 點，經核於法並無不合，異議人之
    異議為無理由，應予駁回。
五、據上論斷，應依道路交通管理處罰條例第87條第2 項，道路
    交通案件處理辦法第19條，裁定如主文。
中    華    民    國    97    年    8     月    29    日
                  交通法庭      法  官  李明益
以上正本證明與原本無異。
如不服本裁定，應於裁定送達後5日內向本院提出抗告狀。
                                書記官  劉穗筠
中    華    民    國    97    年    9     月    2     日


司法院資訊處製作；財團法人民間司法改革基金會備份。
